Pilar, Buenos Aires. Argentina.

cecivadillo@gmail.com

https://www.linkedin.com/in/cecilia-vadillo/

Dedicada desde hace 37 años a enseñar tecnología a niños, decidí expandir mi horizonte y me desafié a estudiar cosas nuevas para mí, y a aprender a desarrollar aplicaciones móviles y web. Aprendí Html, css, sass, git, github, firebase, bootstrap, javascript y react-js. Hoy busco colaborar en proyectos que me permitan seguir creciendo y crear aplicaciones intuitivas, que resuelvan problemas y que se adapten a los diferentes dispositivos.

EXPERIENCIA

MAESTRA DE INFORMÁTICA NIVEL INICIAL Y PRIMARIA

St John's School | Pilar, Buenos Aires, Argentina.

1998 - PRESENTE

PROFESORA DE COMPUTACIÓN SECUNDARIA

Colegio Carmen Arriola de Marín | San Isidro, Buenos Aires, Argentina 03/1994 – 03/1997

Colegio San Nicolás | Olivos, Buenos Aires, Argentina 03/1994 – 12/1996

EDUCACIÓN

CODERHOUSE

08/2022 - 11/2023

- Frontend React Developer
- Mobile Applications Developer

FUNDACIÓN BANCO DE BOSTON

1988 - 1990

Analista de sistemas

COLEGIO SANTA MARÍA DE LA CRUZ

06/1983 - 1984

• Bachiller

ST. ANNDREW'S SCOTS SCHOOL

1970 - 05/1983

• Nivel inicial, primaria y secundaria

SKILLS

- HTML
- SCC
- SASS
- BOOTSTRAP

- REACT JS
- GIT / GITHUB
- FIREBASE
- JS